【裁判字號】    92,簡上,308
【裁判日期】    920909
【裁判案由】    傷害
【裁判全文】
臺灣高雄地方法院刑事判決                        九十二年度簡上字第三八號
    上  訴  人
    即  被  告  甲○○
右列上訴人因傷害案件，不服本院高雄簡易庭中華民國九十二年四月十七日九十一年
度雄簡字第九九四號第一審簡易判決（聲請簡易判決刑案號：臺灣高雄地方法院檢察
署九十一年度偵字第一○四一二號），提起上訴，本院管轄之第二審合議庭判決如左
：
    主  文
原判決撤銷。
甲○○傷害人之身體，處拘役伍拾日，如易科罰金，以參佰元折算壹日。緩刑貳年。
    事  實
一、甲○○與乙○○為鄰居關係，於民國九十一年五月十五日八時三十分許，在高雄
    市新興區○○○路二二之一號前（聲請書誤載為二二一號），乙○○認甲○○在
    該處大聲喧嘩，雙方因而有所誤會，甲○○竟基於傷害之犯意，先以左手所持之
    機車大鎖攻擊乙○○，惟為乙○○閃躲而揮空，甲○○即再以右手對乙○○之頭
    部毆打，因而致乙○○受有頭部外傷（右耳０．５×０．５ｃｍ擦傷）併腦震盪
    之傷害。
二、案經乙○○訴由高雄市政府警察局新興分局移送臺灣高雄地方法院檢察署檢察官
    聲請簡易判決處刑。
    理  由
一、右揭犯罪事實，業據上訴人即被告甲○○於本院審理時坦承不諱，核與告訴人乙
    ○○於警詢及本院審理所指述於當時確有遭毆打之情節係屬相符，並有記載告訴
    人所受前開傷勢之高雄市立大同醫院診斷證明書一紙附卷可稽，足認被告自白確
    與事實相符，從而，本件事證應屬明確，被告犯行已堪認定。
二、核上訴人即被告甲○○所為，係犯刑法第二百七十七條第一項之普通傷害罪。原
    審以被告罪證明確，因予論罪科刑，固非無見，惟被告係以右手毆打告訴人，原
    審認定被告係持機車大鎖毆打，再原審於主文欄諭知被告處有期徒刑三月，應係
    諭知易科罰金之折算標準，然卻諭知為「易服勞役以參佰元折算壹日」，顯有違
    誤，且理由欄又敘及「併諭知易科罰金之折算標準」，因此原審有主文與理由矛
    盾之違法，均有未洽。至被告上訴意旨所述告訴人乙○○已於第一審辯論終結前
    撤回告訴之理由，雖已據被告於本院審理時改稱告訴人並未有撤回告訴等語，並
    經告訴人乙○○到院陳述上情屬實（簡上卷第三十頁），而無上訴旨所稱告訴人
    已於第一審辯論終結前撤回告訴之情事，惟原判決既有上開可議之處，自應由本
    院將原判決撤銷改判。爰審酌被告與告訴人係屬鄰居關係，本應互相尊重及體諒
    ，僅因一時衝突即毆打告訴人，並朝告訴人頭部攻擊，行為實有不該，惟衡以被
    告於犯後已與告訴人達成和解，告訴人並於本院審理時陳明原諒被告之情（簡上
    卷第三十頁），又其於犯後已坦承犯行，態度尚屬良好等一切情狀，量處如主文
    所示之刑，並諭知易科罰金之折算標準，以資懲儆。又被告前未曾受任何有期徒
    刑以上刑之宣告，有臺灣高等法院被告全國前案紀錄表一紙在卷可稽，綜上情節
    以觀，被告經此偵、審程序之教訓後，當知所警惕，本院認尚無逕對被告施以短
    期自由刑之必要，自可先賦予被告適當社會處遇以期其能有效回歸社會，故上開
    對被告宣告之刑，以暫不執行為適當，爰諭知緩刑二年，以啟自新。
據上論斷，應依刑事訴訟法第四百五十五條之一第一項、第三項、第三百六十九條第
一項前段、第三百六十四條、第二百九十九條第一項前段，刑法第二百七十七條第一
項、第四十一條第一項前段、第七十四條第一款，罰金罰鍰提高標準條例第第一條前
段、第二條，判決如主文。
本案經檢察官鄧藤墩到庭執行職務。
中      華      民      國      九十二      年      九      月    九    日
                                  臺灣高雄地方法院刑事第十庭
                                      審判長法  官  孫  啟  強
                                            法  官  楊  智  守
                                            法  官  楊  宗  翰
右正本證明與原本無異。
不得上訴。
                                            書記官  陳  怡  真
中      華      民      國      九十二      年      九      月    十    日
附錄本判決論罪之法條全文
刑法第二百七十七條條第一項
傷害人之身體或健康者，處三年以下有期徒刑、拘役或一千元以罰金。


司法院資訊處製作；財團法人民間司法改革基金會備份。
